最高法院刑事判決　　　　　　一○○年度台上字第五○五四號
上　訴　人　陳建安
上列上訴人因違反商業會計法案件，不服台灣高等法院中華民國
一○○年六月三十日第二審判決（一○○年度上訴字第八九○號
，起訴案號：台灣台北地方法院檢察署九十九年度偵字第八六六
○號），提起上訴，本院判決如下：
    主  文
上訴駁回。
    理  由
按刑事訴訟法第三百七十七條規定，上訴於第三審法院，非以判
決違背法令為理由，不得為之。是提起第三審上訴，應以原判決
違背法令為理由，係屬法定要件。如果上訴理由書狀並未依據卷
內訴訟資料，具體指摘原判決不適用何種法則或如何適用不當，
或所指摘原判決違法情事，顯與法律規定得為第三審上訴理由之
違法情形，不相適合時，均應認其上訴為違背法律上之程式，予
以駁回。本件原判決維持第一審依想像競合犯關係，從一重論處
上訴人陳建安共同主辦會計人員，明知為不實之事項而填製會計
憑證累犯罪刑之判決，駁回其在第二審之上訴。已詳敘認定犯罪
事實之依據及憑以認定之理由。查事實之認定及證據之取捨，乃
屬事實審法院之職權，證人之證言及合法調查所得之證據，何者
為可採，事實審法院本得參酌其他相關證據為自由之判斷，苟無
違反經驗法則或論理法則，自難指為違法。又證人之陳述部分前
後不符，或相互間有所歧異時，究竟何者為可採，法院仍得本其
自由心證予以斟酌，非謂一有不符或矛盾，即應認其全部均為不
可採信。原判決對如何認定證人張淑芬於第一審時之證詞可採，
以及證人蔡志遠於第一審、原審時先後之證言，何者可採，何者
不足採取，另上訴人雖非天鼎科技有限公司之商業負責人、主辦
或經辦會計人員，惟與具有該公司主辦會計人員身分之蔡志遠共
犯本案，依刑法第三十一條第一項規定，仍應論以共同正犯等情
，皆已依據卷內資料予以說明。從形式上觀察，原判決並無任何
違背法令之處。而刑之量定，係事實審法院得依職權自由裁量之
事項，茍已以行為人之責任為基礎，並審酌刑法第五十七條各款
所列情狀而未逾越法定刑度，即不得遽指為違法。原判決維持第
一審判決量刑，已說明審酌之理由，要難指摘為不當。上訴意旨
置原判決之論敘於不顧，仍執陳詞為事實上之爭辯，並對原審採
證認事及其他自由裁量之職權行使，任意指摘，難謂已符合首揭
法定上訴要件。其上訴違背法律上之程式，應予駁回。
據上論結，應依刑事訴訟法第三百九十五條前段，判決如主文。
中    華    民    國  一○○  年    九    月   十五   日
                      最高法院刑事第十一庭
                          審判長法官  陳  世  淙  
                                法官  陳  東  誥  
                                法官  何  菁  莪  
                                法官  施  俊  堯  
                                法官  洪  曉  能  
本件正本證明與原本無異
                                      書  記  官  
中    華    民    國  一○○  年    九    月   十九   日
                                                     M